---
title: "Corona Virus en Chile"
author: "A. Valencia"
output: html_document
---

```{r setup, include=FALSE}
rm(list=ls())
knitr::opts_chunk$set(echo = FALSE)
library(ggplot2)
library(knitr)
library(kableExtra)
library(splines)
```

# Comentarios a priori

Los modelos proyectados a continuación son considerados simplistas, y por tanto los resultados acá presente no poseen la seriedad ni rigurosidad necesaria para poder considerados argumentos de peso. Lo anterior no por falta de profesionalismo si no de recursos y tiempo. 

Los resultados siguen un modelo exponencial que no toma en cuenta el período de tiempo en que los individuos son contagiosos y luego dejan de serlos. Es necesario también añadir la cantidad de recuperados y muertos en el modelo. 

Una vez que el factor de crecimiento sea consistente menor que 1, el modelo exponencial dejará de ser una aproximación válida. 

A continuación se presenta primero el modelo más actualizado y a continuación una muestra de los modelos previos constrastados con los datos reales de los días venideros. 

---

# Datos a la fecha

Fuente : https://en.wikipedia.org/wiki/2020_coronavirus_pandemic_in_Chile

```{r}
data <- read.csv2("corona_data.csv", sep = ",", header = TRUE)
data$Day <- as.Date(data$Day)
n <- nrow(data)
data$x <- 1:n
data$cum <- cumsum(data$NewCases)
latest <- data[n,1]

curve = function(x, y, title, label="") {
  p <-  ggplot() + ggtitle(title) +
        geom_line (aes(x=x, y=y)) + 
        geom_point(aes(x=x, y=y)) +
        xlab("Fecha") + ylab("Casos") + 
        theme(axis.text.x = element_text(angle = 90, hjust = 1)) +
        scale_x_date(date_breaks = "1 days") +
        geom_text(aes(x=x, y=y, label=y),hjust=1,vjust=0)
  return(p)
}


#p <-ggplot() + ggtitle(paste("Evolución de casos al", latest)) +
#    geom_line(aes(x=data$Day, y=data$cum)) + 
#    geom_point(aes(x=data$Day, y=data$cum)) +
#    xlab("Fecha") + ylab("Casos acumulados") + 
#    theme(axis.text.x = element_text(angle = 90, hjust = 1)) +
#    scale_x_date(date_breaks = "1 days") +
#    geom_text(aes(x=data$Day, y=data$cum, label=data$cum),hjust=1,vjust=0)

p = curve(x=data$Day, y=data$cum, paste("Evolución de casos al", latest))
p
```

# Análisis del punto de Inflexión del modelo logístico

Cuando el factor de crecimiento sea consistentemente $<1$ podemos presumir que la curva logística habrá pasado su punto de inflexión y el modelo exponencial ha de actualizarse a uno que inculya factores de saturación.

```{r, warning=FALSE}
growth_ratio <- vector(length=(n-1))
for( i in 2:n ) {
  growth_ratio[i-1] <- data$cum[i] / data$cum[i-1]
}
# La primera muestra es espuria
growth_ratio[1] <- NA
ggplot() + ggtitle("Factor de crecimiento") + 
  geom_point(aes(x=data$Day[2:n], y=growth_ratio, color="crecimiento")) + 
  geom_line(aes(x=data$Day[2:n], y=growth_ratio, color="crecimiento")) + 
  xlab("Fecha") + ylab("Growth rate") +
  ylim(0,(max(growth_ratio)+0.5)) +
  geom_hline(yintercept = 1, aes(color="y=1"))
  

```

---

# Análisis del ajuste de los modelos

A continuación se presentan los modelos desarrollados. Desde el último enfoque hasta el primer enfoque abordado en el tiempo



```{r}
### Spline

#X = bs(data$x, knots = 1)
#spline_fit = lm ( cum ~ X -1 , data = data )
#preds = predict(spline_fit, newdata=X)
#ggplot() + ggtitle("Spline model (degrees=3, knots=1)") +
#    geom_point(aes(x=data$Day, y=data$cum, color="Casos Reales")) + 
#    geom_line(aes(x=data$Day, y=preds, color="Spline Model"))+
#    xlab("Fecha") + ylab("Casos") + 
#    theme(axis.text.x = element_text(angle = 90, hjust = 1)) +
#    scale_x_date(date_breaks = "1 days")
```



### LOESS

```{r}
loess_model = loess( cum ~ x, data = data, model = T, 
                     control = loess.control(surface="direct"))
preds = predict(loess_model, newdata=data)
ggplot() + ggtitle("LOESS") +
    geom_point(aes(x=data$Day, y=data$cum, color="Casos Reales")) + 
    geom_line(aes(x=data$Day, y=preds, color="LOESS"))+
    xlab("Fecha") + ylab("Casos") + 
    theme(axis.text.x = element_text(angle = 90, hjust = 1)) +
    scale_x_date(date_breaks = "1 days")

mse = 1/n * sum((data$cum - preds)^2)
error = sqrt(mse)
cat(" El error promedio de las predicciones es =", error, "personas")
```




### Ensembled Model
```{r}
source("./ensemble.R")
results = ensemble_models(data, burndown = (n-7))
preds = results[,-1:-2]
majority_knowledge = rowMeans(preds)
ggplot() + ggtitle("Ajuste Ensembled Model") +
    geom_point(aes(x=data$Day, y=data$cum, color="Casos Reales")) + 
    geom_line(aes(x=results$Day, y=majority_knowledge, color="Ensembled Model")) +
    xlab("Fecha") + ylab("Casos") + 
    theme(axis.text.x = element_text(angle = 90, hjust = 1)) +
    scale_x_date(date_breaks = "1 days")

mse = 1/n * sum((data$cum - majority_knowledge)^2)
error = sqrt(mse)
cat(" El error promedio de las predicciones es =", error, "personas")

```


### Regresion Exponencial

```{r}

model <- lm(formula = log(cum) ~ x , data=data)

test_data <- data.frame(
                Day = seq(data$Day[1], by="day", length.out = (n)), 
                x = 1:(n)
              )

test_data$preds <- exp(predict(model, newdata=test_data))

p <-ggplot() + ggtitle(paste("Ajuste Modelo exponencial")) +
    geom_point(aes(x=data$Day, y=data$cum, color="casos reales")) + 
    geom_line(aes(x=test_data$Day, y=test_data$preds, color="modelo")) + 
    xlab("Fecha") + ylab("Casos") + 
    theme(axis.text.x = element_text(angle = 90, hjust = 1)) +
    scale_x_date(date_breaks = "1 days")
p

mse = 1/n * sum((data$cum - test_data$preds)^2)
error = sqrt(mse)
cat(" El error promedio de las predicciones es =", error, "personas")

```

---

# Proyecciones a 1 semana
```{r}
forecast = 3
test_data <- data.frame (
                Day = seq(data$Day[1], by="day", length.out = (n+forecast)), 
                x = 1:(n+forecast)
              )
```


```{r}
### Spline

#X = bs(test_data$x, knots=1)
#test_data$preds <- predict(spline_fit, newdata=X)
#
#ggplot() + ggtitle("Spline model (degrees=2, knots=3)") +
#    geom_point(aes(x=data$Day, y=data$cum, color="Casos Reales")) + 
#    geom_line(aes(x=test_data$Day, y=test_data$preds, color="Spline Model"))+
#    xlab("Fecha") + ylab("Casos") + 
#    theme(axis.text.x = element_text(angle = 90, hjust = 1)) +
#    scale_x_date(date_breaks = "1 days")
#
#
#print_test <- test_data
#print_test$x <- c()
#print_test <- tail(print_test, n=forecast)
#print_test %>%  kable(digits=0) %>%
#  kable_styling(bootstrap_options = c("striped", "hover", "condensed", "responsive"), full_width = FALSE)
```



### LOESS

```{r}

test_data$preds <- c()
test_data$preds <- predict(loess_model, newdata=test_data$x)

ggplot() + ggtitle("LOESS") +
    geom_point(aes(x=data$Day, y=data$cum, color="Casos Reales")) + 
    geom_line(aes(x=test_data$Day, y=test_data$preds, color="LOESS prediction"))+
    xlab("Fecha") + ylab("Casos") + 
    theme(axis.text.x = element_text(angle = 90, hjust = 1)) +
    scale_x_date(date_breaks = "1 days")


print_test <- test_data
print_test$x <- c()
print_test <- tail(print_test, n=forecast)
print_test %>%  kable(digits=0) %>%
  kable_styling(bootstrap_options = c("striped", "hover", "condensed", "responsive"), full_width = FALSE)
```



### Ensembled model

```{r}
results = ensemble_models(data, burndown = 10, forecast = forecast)
preds = results[,-1:-2]
majority_knowledge = rowMeans(preds)
ggplot() + ggtitle("Proyección Ensembled Model") +
    geom_point(aes(x=data$Day, y=data$cum, color="Casos Reales")) + 
    geom_line(aes(x=results$Day, y=majority_knowledge, color="Ensembled Model"))+
    theme(axis.text.x = element_text(angle = 90, hjust = 1)) +
    xlab("Fecha") + ylab("Casos") + 
    scale_x_date(date_breaks = "1 days")
print_test = data.frame( Day = results$Day, Prediction = majority_knowledge)
print_test = print_test[(n+1):nrow(print_test),]

print_test %>%  kable(digits=0) %>%
  kable_styling(bootstrap_options = c("striped", "hover", "condensed", "responsive"), full_width = FALSE)
```




### Modelo Exponencial

```{r}
model <- lm(formula = log(cum) ~ x , data=data)

test_data <- data.frame(
                Day = seq(data$Day[1], by="day", length.out = (n+forecast)), 
                x = 1:(n+forecast)
              )

test_data$preds <- exp(predict(model, newdata=test_data))

p <-ggplot() + ggtitle(paste("Proyección")) +
    geom_point(aes(x=data$Day, y=data$cum, color="casos reales")) + 
    geom_line(aes(x=test_data$Day, y=test_data$preds, color="modelo")) + 
    xlab("Fecha") + ylab("Casos") + 
    theme(axis.text.x = element_text(angle = 90, hjust = 1)) +
    scale_x_date(date_breaks = "1 days")
p

print_test <- test_data
print_test$x <- c()
print_test <- tail(print_test, n=forecast)
print_test %>%  kable(digits=0) %>%
  kable_styling(bootstrap_options = c("striped", "hover", "condensed", "responsive"), full_width = FALSE)
```




```{r}
run_model <- function(data, date_split) {
  train_idxs <- which(data$Day <= date_split)
  train <- data[train_idxs,]
  test  <- data[-train_idxs,]
  model <- lm(formula = log(cum) ~ x, data=train)
  test$preds <- exp(predict(model, newdata=test))
  
  p <-ggplot() + ggtitle(paste("Modelo al", date_split)) +
      geom_point(aes(x=data$Day, y=data$cum, color="casos reales")) + 
      geom_point(aes(x=test$Day, y=test$preds, color="predicción")) + 
      geom_line(aes(x=data$Day, y=data$cum, color="casos reales")) + 
      xlab("Fecha") + ylab("Casos acumulados") + 
      theme(axis.text.x = element_text(angle = 90, hjust = 1)) +
      scale_x_date(date_breaks = "1 days")
  if (length(test$preds) > 1) {
    p <- p + geom_line(aes(x=test$Day, y=test$preds, color="predicción")) 
  }
  p
}
```






















































